【裁判字號】    95,聲,475
【裁判日期】    950501
【裁判案由】    返還提存物
【裁判全文】
臺灣桃園地方法院民事裁定               95年度聲字第475號
聲  請  人  萬泰商業銀行股份有限公司
法定代理人  甲○○
相  對  人  財政部國有財產局台灣北區辦事處桃園分處
            （即丙○○之遺產管理人）
法定代理人  乙○○
上列當事人間聲請返還提存物事件，本院裁定如下：
    主  文
本院九十一年度存字第三二七四號擔保提存事件聲請人所提存之
擔保金新臺幣參萬元，准予返還。
聲請程序費用由相對人負擔。
    理  由
一、按訴訟終結後，供擔保人證明已定20日以上之期間，催告受
    擔保利益人行使權利而未行使者，法院應依供擔保人之聲請
    ，以裁定命返還其提存物，民事訴訟法第104 條第1 項第3
    款定有明文。依同法第106 條規定，上開規定於其他依法令
    供訴訟上之擔保者準用之。而訴訟終結，宜從廣義解釋，包
    括執行程序終結在內。故債權人於執行程序終結後，定20日
    以上之期間催告受擔保利益人行使權利而未行使者，法院即
    得依上開規定裁定准許返還提存物。
二、本件聲請意旨略以：本件原相對人丙○○（男，民國○○年○
    月○○日生，身分證統一編號：Ｚ000000000號）已於91年9 月
    27日死亡，其全體法定繼承人均已依法向本院聲請拋棄繼承
    ，經本院分別以91年度繼字第566 號、第615 號拋棄繼承事
    件准予備查在案，本院並以92年度財管字第3 號民事裁定選
    任相對人為丙○○之遺產管理人。次查，聲請人與丙○○生
    前之假扣押強制執行事件，聲請人前遵本院91年度全三字第
    6712號民事裁定為擔保假扣押執行，曾提供新台幣3 萬元為
    擔保金，以本院91年度存字第3274號擔保提存事件提存後，
    經聲請本院以91年度執全字第3277號對丙○○所有財產執行
    假扣押在案。茲因聲請人已撤回上開假扣押執行，並聲請本
    院定20日以上期間通知受擔保利益人即相對人行使權利，經
    本院於95年2 月10日以95年度聲字第183 號通知行使權利事
    件，發函通知相對人於收受通知後21日內行使權利而迄今未
    行使，爰依法聲請返還上開擔保金等語。並提出本院91年度
    全三字第6712號民事裁定、91年度存字第3274號提存書、91
    年11月4 日桃院祺民執全三字第3277號執行命令、91年11月
    23日桃院祺民執全三字第3277號民事執行處通知、91年度促
    字第56773 號支付命令、91年11月5 日桃院祺民繼君字第56
    6 號、91年11月25日桃院祺民繼君字第615 號家事法庭通知
    、撤回上開假扣押執行聲請狀、本院95年2 月10日桃院木民
    簡95年度聲字第183 號函、相對人之繼承系統表各1 件、除
    戶謄本5 件、戶籍謄本6 件為證。
三、經查，聲請人前開主張，除據其提出上開證據為證外，並經
    本院依職權調取本院91年度裁全字第6712號假扣押裁定、91
    年度執全字第3277號假扣押執行、91年度促字第56773 號支
    付命令、91年度繼字第566 號拋棄繼承、第615 號拋棄繼承
    、95年度聲字第183 號通知行使權利、91年度存字第3274號
    擔保提存事件卷宗，核閱屬實。且聲請人於上開假扣押執行
    事件終結後，聲請本院定20日以上之期間通知相對人就丙○
    ○因上開假扣押所受損害行使權利而未行使一節，亦有上開
    95年度聲字第183 號通知行使權利事件卷宗及本院民事紀錄
    科查詢表2 紙附卷可稽。從而，依上說明，聲請人聲請返還
    本件擔保金，核無不合，應予准許。
四、依民事訴訟法第95條、第78條，裁定如主文。
中    華    民    國    95    年    5     月    1     日
                  民事第一庭  法  官  陳勇松
以上正本係照原本作成。
如對本裁定抗告須於裁定送達後10日內向本院提出抗告狀，並應
繳納抗告裁判費新台幣1,000 元。
中    華    民    國    95    年    5     月    1     日
                              書記官  蔡佳玲


司法院資訊處製作；財團法人民間司法改革基金會備份。
